ja: ウォーリーボール装置付き: ボール; キャリーバッグ; コートライン; ハンドポンプ; 取扱説明書; ネット; ネット金具; 交換部品; その他
sl-SI: Vključena oprema za odbojko v dvorani: Žoga/-e; Torba za prenašanje; Črte za igrišče; Ročna tlačilka; Navodila; Mreža; Okovje za mrežo; Nadomestni deli; Drugo
cs: Vybavení pro wallyball v balení: Míč(e); Přenosná taška; Čáry na hřiště; Ruční pumpa; Návod; Síť; Upevnění sítě; Náhradní díly; Jiné
de: Wallyball-Ausrüstung inklusive: Ball/Bälle; Tragetasche; Spielfeldmarkierungen; Handpumpe; Anleitung; Netz; Netzzubehör; Ersatzteile; Sonstiges
hu: Wallyball felszerelés a csomagban: Labdá(k); Hordtáska; Pályavonalak; Kézipumpa; Útmutató; Háló; Hálórögzítők; Cserealkatrészek; Egyéb
fr: Équipement de wallyball inclus: Ballon(s); Sac de transport; Lignes de terrain; Pompe manuelle; Instructions; Filet; Matériel pour filet; Pièces de rechange; Autre
pt-BR: Equipamento de wallball incluído: Bola(s); Bolsa de transporte; Linhas de quadra; Bomba manual; Instruções; Rede; Ferragens da rede; Peças de reposição; Outro
ko: 월리볼 장비 포함: 공; 휴대용 가방; 코트 라인; 핸드 펌프; 설명서; 네트; 네트 하드웨어; 교체 부품; 기타
vi: Dụng cụ đi kèm của môn bóng chuyền trong nhà bạt: Bóng; Túi xách; Dây kẻ sân; Bơm tay; Hướng dẫn; Lưới; Phụ kiện lưới; Phụ tùng thay thế; Khác
sk-SK: Vrátane vybavenia pre wallyball: Lopty; Taška na prenášanie; Čiary na ihrisko; Ručná pumpa; Návod; Sieť; Príslušenstvo k sieti; Náhradné diely; Iné
bg-BG: Включено оборудване за wallyball: Топка/топки; Чанта за носене; Линии за игрище; Ръчна помпа; Инструкции; Мрежа; Оборудване за мрежа; Резервни части; Друго
pt-PT: Equipamento de wallyball incluído: Bolas; Saco de transporte; Linhas do campo; Bomba manual; Instruções; Rede; Material da rede; Peças de substituição; Outro
sv: Utrustning för wallyball som ingår: Boll(ar); Bärväska; Banmarkeringar; Handpump; Instruktioner; Nät; Nätutrustning; Reservdelar; Övrigt
nb: Inkludert wallyball-utstyr: Ball(er); Bæreveske; Banelinjer; Håndpumpe; Instruksjoner; Nett; Nettutstyr; Reservedeler; Annet
tr: Dahil olan wallyball ekipmanları: Top(lar); Taşıma çantası; Saha çizgileri; El pompası; Talimatlar; File; File donanımı; Yedek parçalar; Diğer
th: อุปกรณ์วอลลี่บอลที่รวมอยู่ในชุด: ลูกบอล; กระเป๋าพกพา; เส้นสนาม; ที่สูบลมมือ; คำแนะนำ; ตาข่าย; อุปกรณ์ตาข่าย; อะไหล่เปลี่ยน; อื่นๆ
da: Medfølgende wallyballudstyr: Bold(e); Bæretaske; Banelinjer; Håndpumpe; Instruktioner; Net; Nethardware; Reservedele; Andet
zh-CN: 包含壁排球装备: 球; 提袋; 场地线; 手动打气筒; 说明书; 球网; 球网硬件; 替换零件; 其他
fi: Mukana tulevat wallyball-varusteet: Pallo(t); Kantolaukku; Kentän rajat; Käsipumppu; Ohjeet; Verkko; Verkon kiinnikkeet; Varaosat; Muu
zh-TW: 包含的軟排球裝備: 球; 收納袋; 球場界線; 手動打氣筒; 說明書; 球網; 球網硬體; 替換零件; 其他
it: Attrezzatura da wallyball inclusa: Palla/e; Borsa da trasporto; Linee del campo; Pompa a mano; Istruzioni; Rete; Accessori di montaggio rete; Parti di ricambio; Altro
nl: Inbegrepen wallyball-onderdelen: Bal(len); Draagtas; Veldlijnen; Handpomp; Instructies; Net; Netbevestigingsmateriaal; Reserveonderdelen; Overige
es: Equipo de wallyball incluido: Pelota(s); Bolsa de transporte; Líneas de la cancha; Bomba manual; Instrucciones; Red; Herrajes para la red; Piezas de repuesto; Otro
ru: Состав оборудования для валлибола: Мячи; Сумка для переноски; Разметка площадки; Ручной насос; Инструкция; Сетка; Крепления для сетки; Запасные части; Другое
ro-RO: Echipament inclus pentru wallyball: Minge/Mingi; Geantă de transport; Linii de teren; Pompă manuală; Instrucțiuni; Fileu; Hardware pentru fileu; Piese de schimb; Altele
hr-HR: Uključena oprema za wallyball: Lopte; Torba za nošenje; Linije terena; Ručna pumpa; Upute; Mreža; Oprema za mrežu; Zamjenski dijelovi; Ostalo
pl: Wyposażenie do wallyballa w zestawie: Piłki; Torba transportowa; Linie boiska; Pompka ręczna; Instrukcje; Siatka; Osprzęt do siatki; Części zamienne; Inne
el: Περιλαμβάνεται εξοπλισμός wallyball: Μπάλα(-ες); Τσάντα μεταφοράς; Γραμμές γηπέδου; Τρόμπα χειρός; Οδηγίες; Φιλέ; Εξοπλισμός φιλέ; Ανταλλακτικά; Άλλο
en: Wallyball equipment included: Ball(s); Carrying bag; Court lines; Hand pump; Instructions; Net; Net hardware; Replacement parts; Other
lt-LT: Į komplektą įeinanti volibolo įranga: Kamuolys (-iai); Nešiojimo krepšys; Aikštelės linijos; Rankinė pompa; Instrukcijos; Tinklas; Tinklo tvirtinimo įranga; Atsarginės dalys; Kita